臺灣臺東地方法院刑事判決　　　　　　　　　　　　　　九十四年度易字第二三號
　　公　訴　人　臺灣臺東地方法院檢察署檢察官
　　被　　　告　乙○○
右列被告因竊盜案件，經檢察官提起公訴（九十三年度偵字第二八七○號），被告於
準備程序中為有罪之陳述，本院合議庭裁定由受命法官獨任進行簡式審判程序，判決
如左：
    主  文
乙○○攜帶兇器，毀壞安全設備，於夜間侵入住宅竊盜，累犯，處有期徒刑壹年貳月
，扣案之三用六角扳手壹支及瑞士刀貳支均沒收。
    事  實
一、乙○○前曾因侵占案件，經臺灣桃園地方法院判處有期徒刑七月確定，於民國九
    十年三月三十一日縮刑期滿執行完畢，又於九十三年間，因犯竊盜罪，經本院於
    九十三年十二月九日宣示，判處有期徒刑七月確定，詎不知悔改，復另萌意圖自
    己不法所有之犯意，於九十三年十二月二十五日二十三時許，在臺東縣臺東市○
    ○路一○八號前，經由圍牆攀爬至丙○○位於該址二樓之二住處陽臺內，使用其
    所有客觀上足對人之生命、身體、安全構成威脅，具有危險性而可作為兇器使用
    之三用六角扳手一支、瑞士刀二支，及所有人不詳，客觀上亦可供兇器使用之小
    土鏟二支，毀壞該屋之落地門門鎖後，侵入臥室及書房內，竊取丙○○所有置於
    房內皮夾及皮包內之新臺幣（下同）共計一千零十一元得手，嗣經丙○○返家察
    覺屋內有異，通知本院法警劉國鈞、王茂成當場逮捕乙○○並報警處理。
二、案經丙○○訴由臺東縣警察局臺東分局報告臺灣臺東地方法院檢察署檢察官偵查
    起訴。
    理  由
一、右揭事實，迭據被告乙○○於警詢、偵訊及本院審理中均坦承不諱，並經告訴人
    丙○○指訴歷歷，又核與證人劉國鈞、王茂成於偵訊中證述情節相符，復有贓物
    認領保管單、刑案現場平面圖各一紙、照片十二幀附卷及扣案之三用六角扳手、
    瑞士刀各一支及小土鏟二支可佐，足見被告自白與事實相符，事證明確，被告犯
    行堪予認定。
二、按刑法第三百二十一條第一項第三款之攜帶兇器竊盜罪，係以行為人攜帶兇器竊
    盜為其加重條件，此所謂兇器，其種類並無限制，凡客觀上足對人之生命、身體
    、安全構成威脅，具有危險性之兇器均屬之，且祇須行竊時攜帶此種具有危險性
    之兇器為已足，並不以攜帶之初有行兇之意圖為必要，最高法院七十九年台上字
    第五二五三號著有判例。查本件扣案之三用六角扳手、瑞士刀各一支及小土鏟二
    支，其前端均為金屬製查本件扣案之三用六角扳手、瑞士刀各一支及小土鏟二支
    ，其前端均為金屬製品，質地堅硬而形狀尖銳等情，業經本院當庭勘驗無訛（見
    九十四年一月十八日簡式審判筆錄），顯足以對人之生命、身體、安全構成威脅
    ，被告持以行竊，自屬攜帶兇器竊盜；次按刑法第三百二十一條第一項第二款規
    定將「門扇」、「牆垣」、「其他安全設備」並列，則所謂「門扇」專指門戶而
    言，應屬狹義─指分隔住宅或建築物內外之間之出入口大門而言。而所謂「其他
    安全設備」，指門扇牆垣以外，依通常觀念足認防盜之一切設備而言。如電網、
    門鎖、以及窗戶等是。至於已進入大門室內之住宅或建築物內部諸門，不論是房
    間門、廚房門、通往陽台之落地鋁製玻璃門，則應認係「其他安全設備」〔司法
    院七十三年七月七日（七三）廳刑一字第六○三號函參照〕，本件被告破壞連接
    陽台與屋內之落地門門鎖而入屋行竊，自屬毀壞安全設備竊盜。核被告所為，係
    犯刑法第三百二十一條第一項第一、二、三款之攜帶兇器，毀壞門扇，夜間侵入
    住宅竊盜罪。又被告前因侵占案件，經臺灣桃園地方法院判處有期徒刑七月確定
    ，於九十年三月三十一日縮刑期滿執行完畢，有臺灣高等法院被告全國前案紀錄
    表附卷可稽，其於五年內再犯本件有期徒刑以上之罪，屬累犯，應依法加重其刑
    。爰審酌被告正值青壯，不思正當工作，竟涉犯多起竊盜犯行（詳見後述），甚
    至攜帶兇器，毀壞安全設備，於夜間侵入住宅為之，對被害人之財產、生命、身
    體法益均生重大危害，惟犯後尚知坦認犯行等一切情狀，量處如主文所示之刑，
    並諭知易科罰金之折算標準。扣案之三用六角扳手及瑞士刀各一支，為被告所有
    供犯罪所用之物，業據被告供陳在卷，應依刑法第三十八條第一項第二款宣告沒
    收；至扣案之小土鏟二支，雖為供被告犯罪所用之物，惟經被告否認為其所有，
    亦無證據足認係被告所有，爰不予宣告沒收。
三、另被告於九十三年四月間起至十一月間止，基於意圖為自己不法所有之概括犯意
    ，先後多次侵入住宅竊取金飾、現金卡等財物得逞，並持現金卡至自動提款機盜
    領現金得手之事實，固據被告坦承不諱，復有扣押物品目錄表一紙及警詢筆錄二
  份附卷可稽，惟按案件曾經判決確定者，應諭知免訴之判決，刑事訴訟法第三百
    零二條第一款定有明文。又訴訟上所謂「一事不再理」之原則，關於實質上一罪
    或裁判上一罪，亦均有其適用，最高法院六十年台非字第七七號著有判例可資參
    照。再按法院不得就未經起訴之犯罪審判，刑事訴訟法第二百六十八條定有明文
    。查本件被告前曾基於為自己不法之所有之意圖，於九十三年三月二十日前約一
    、二天之某日下午五、六時許，由其所居住之臺東縣臺東市○○街三六六號房屋
    屋頂，翻越同街三六○號二樓陽臺後，打開未上鎖之落地玻璃門侵入屋內，竊取
    信用卡二張得手後，並基於意圖為自己不法所有，持該信用卡，於同年月二十日
    晚上八時三分、二十一日凌晨零時四分及八分，分別在自動櫃員機，接續三次以
    輸入其所破解前揭信用卡預借現金密碼之不正方法，共計獲取現金六萬元得手，
    而涉犯竊盜、以不正方法由自動付款設備取得他人之物等犯行，經臺灣臺東地方
    法院檢察署檢察官以九十三年度偵字第一四六四號提起公訴，並經本院於九十三
    年十二月九日以九十三年度易字第一九六號判處有期徒刑七月，於九十三年十二
    月二十六日確定在案，有上開判決書附卷可稽，並經本院核實無誤，觀諸被告上
    開犯罪事實，與前案犯行時間緊接、手段及所犯構成要件均相同，顯係基於概括
    犯意所為，有連續犯之裁判上一罪關係，依照上開說明，原應為前判決既判力所
    及，惟此部分既未經檢察官起訴，本院不再審究；至前開論罪科刑部分之犯罪事
    實，雖亦與上開判決認定之犯罪事實時間緊接、手段及所犯之構成要件均相同，
    而有連續犯之裁判上一罪關係，惟按刑事訴訟法第三百零二條第一款規定，案件
    曾經判決確定者，應為免訴之判決，係以同一案件，已經法院為實體上之確定判
    決，該被告應否受刑事制裁，既因前次判決而確定，不能更為其他有罪或無罪之
    實體上裁判，此項原則，關於實質上一罪或裁判上一罪，其一部事實已經判決確
    定者，對於構成一罪之其他部分，固亦均應適用，但此種事實係因審判不可分之
    關係，在審理事實之法院，就全部犯罪事實，依刑事訴訟法第二百六十七條規定
    ，本應予以審判，故其確定判決之既判力自應及於全部之犯罪事實，惟若在最後
    審理事實法院宣示判決後始行發生之事實，既非該法院所得審判，即為該案判決
    之既判力所不能及，是既判力對於時間效力之範圍應以最後審理事實法院之宣示
    判決日為判斷之標準，而所謂「最後審理事實法院」，非謂「最後事實審」，自
    不限於二審判決，因而在未經上訴於二審法院之判決，亦屬相同（最高法院八十
    八年度台上字第二五七六號判決意旨參照），查前開論罪科刑部分犯行既係被告
    於上開判決宣示日之後所為，揆諸前揭說明，自不為該案判決既判力所及，本院
    仍應審酌，附此敘明。
據上論斷，應依刑事訴訟法第二百七十三條之一第一項、第二百九十九條第一項前段
，刑法第三百二十一條第一項第一款、第二款、第三款、第四十七條、第三十八條第
一項第二款，判決如主文。
本案經檢察官甲○○到庭執行職務。
中      華      民      國      九十四      年      一    月    二十七  日
                                  臺灣臺東地方法院刑事第一庭
                                            法  官  黃珮茹
右正本證明與原本無異。
如不服本判決，應於判決送達後十日內向本院提出上訴狀。（須附繕本）
「切勿逕送上級法院」
                                            書記官  徐源坤
中      華      民      國      九十四      年    一    月    二十七  日
附錄論罪法條：
刑法第三百二十一條第一項第一款、第二款、第三款
犯竊盜罪而有左列情形之一者，處六月以上、五年以下有期徒刑：
一  於夜間侵入住宅或有人居住之建築物、船艦或隱匿其內而犯之者。
二  毀越門扇、牆垣或其他安全設備而犯之者。
三  攜帶兇器而犯之者。
四  結夥三人以上而犯之者。
五  乘火災、水災或其他災害之際而犯之者。
六  在車站或埠頭而犯之者。
前項之未遂犯罰之。
中華民國刑法第四十七條
(累犯)
受有期徒刑之執行完畢，或受無期徒刑或有期徒刑一部之執行而赦免後，
五年以內再犯有期徒刑以上之罪者，為累犯，加重本刑至二分之一。
中華民國刑法第三十八條第一項第二款
(沒收物)
左列之物沒收之：
一  違禁物。
二  供犯罪所用或犯罪預備之物。
三  因犯罪所得之物。
前項第一款之物，不問屬於犯人與否，沒收之。
第一項第二款、第三款之物，以屬於犯人者為限，得沒收之。但有特別規
定者，依其規定。
